臺灣板橋地方法院刑事判決　　　　　　　96年度訴字第1996號
公　訴　人　臺灣板橋地方法院檢察署檢察官
被　　　告　甲○○
上列被告因違反毒品危害防制條例案件，經檢察官提起公訴（96
年度毒偵字第3614號），因被告於本院準備程序中為有罪之陳述
，本院告知被告簡式審判程序之旨，並聽取當事人之意見後，經
合議庭裁定改以簡式審判程序審理，判決如下：
    主  文
甲○○施用第一級毒品，累犯，處有期徒刑拾月，減為有期徒刑
伍月，如易科罰金，以新臺幣壹仟元折算壹日。
    事  實
一、甲○○前因施用毒品案件，經本院以九十年度毒聲字第四九
    三號裁定送觀察、勒戒後，因認無繼續施用毒品傾向，經臺
    灣板橋地方法院檢察署於民國九十年三月二十一日以九十年
    度毒偵緝字第二○六號、九十年度毒偵字第一一六七號為不
    起訴處分確定，並於九十年三月二十三日釋放出所。復因施
    用毒品案件，經本院以九十一年度毒聲字第三五一五號裁定
    送強制戒治，於九十二年五月二十日停止戒治出所，於九十
    二年十月二十一日強制戒治期滿執行完畢。同案並由檢察官
    提起公訴，經本院於九十一年十一月二十九日以九十一年度
    簡字第三四九號刑事簡易判決判處有期徒刑四月，如易科罰
    金以銀元三百元折算一日，於九十二年四月十八日經本院以
    九十二年度簡上字第一五號刑事判決駁回上訴而確定，並於
    九十三年三月二十七日縮刑期滿執行完畢。另因施用毒品等
    案件，先後經本院於九十三年十二月十三日以九十三年度訴
    字第一九八一號刑事判決判處有期徒刑八月，於九十四年二
    月二十五日經臺灣高等法院以九十四年上訴字第二八一號刑
    事判決駁回上訴，於九十四年三月二十五日判決確定；於九
    十四年五月二十日經本院以九十四年簡字第二二二八號刑事
    簡易判決判處有期徒刑五月，如易科罰金以銀元三百元折算
    一日，於九十四年六月十日判決確定，上開二罪並經定其應
    執行刑為有期徒刑十一月，於九十五年三月三十一日縮刑期
    滿執行完畢（致使本件構成累犯）。詎其猶不知悔改，於上
    開強制戒治執行完畢後之五年內，竟又基於施用第一級毒品
    海洛因之犯意，於九十六年三月二十一日晚上八時許在臺北
    縣三峽鎮友人住處以將海洛因用水稀釋後置入針筒施打之方
    式，施用第一級毒品海洛因一次。嗣於九十六年三月二十二
    日晚上八時五十分許因另案通緝主動到案，並於其施用毒品
    犯罪未發覺前，向臺北市政府警察局北投分局警員自承施用
    毒品之犯罪事實，並為願受裁判之表示，經採集其尿液送驗
    而查獲。
二、案經甲○○自首及臺北市政府警察局北投分局報告臺灣板橋
    地方法院檢察署檢察官偵查起訴。因甲○○於本院準備程序
    中為有罪之陳述，經本院合議庭裁定以簡式審判程序審理。
    理  由
一、訊據被告甲○○對於前揭犯罪事實均坦承不諱，經查：
（一）被告經警採尿送台灣尖端先進生技醫藥股份有限公司以酵
      素免疫分析法篩檢、氣相層析質譜儀分析法確認，檢驗結
      果認該尿液呈嗎啡陽性反應，此有該公司九十六年三月二
      十八日濫用藥物檢驗報告、北投分局查獲煙毒麻藥案件尿
      液送驗記錄簿各一份附卷可稽（見偵查卷第八、九頁）。
      且海洛因施用入人體後水解還原成嗎啡，再循嗎啡之代謝
      方式排出體外，業據行政院衛生署藥物食品檢驗局以七三
      藥檢壹字第○三○二二一號函說明綦詳，且尿液中能否驗
      出嗎啡陽性反應，與其投與量、投與途徑、採尿時間、個
      人體質及檢測方法之靈敏度有關，國外曾有文獻報導注射
      六毫克之海洛因鹽酸鹽，其代謝物嗎啡之平均可檢出時限
      約為二十六小時，亦經行政院衛生署藥物食品檢驗局於八
      十一年九月八日以（八一）藥檢壹字第八一一四八八五號
      函釋明在案。前揭尿液檢驗報告載明係以GC/MS（即氣相
      層析質譜儀分析法）方法作為確認檢驗之方式，而該方法
      之原理係檢品經氣化後，通過層析管分離純化，再將純化
      後之成分循序送入質譜儀做個別鑑定。因質譜儀所測定之
      圖譜，在化學上被公認具有指紋特性，故可據以完全判定
      該檢品係為何種化合物。是以氣相層析質譜儀（GC/M S
      ）作藥物及其代謝產物之定性及定量分析，幾乎不會有偽
      陽性反應產生，此經台北榮民總醫院於八十三年四月七日
      以八三北總內字第三○五九號函釋明在案。準此被告應有
      在前揭犯罪時間施用第一級毒品海洛因之行為甚明。
（二）被告前因施用毒品案件，經本院以九十年度毒聲字第四九
      三號裁定送觀察、勒戒後，因認無繼續施用毒品傾向，經
      臺灣板橋地方法院檢察署於九十年三月二十一日以九十年
      度毒偵緝字第二○六號、九十年度毒偵字第一一六七號為
      不起訴處分確定，並於九十年三月二十三日釋放出所。復
      因施用毒品案件，經本院以九十一年度毒聲字第三五一五
      號裁定送強制戒治，於九十二年五月二十日停止戒治出所
      ，於九十二年十月二十一日強制戒治期滿執行完畢，有臺
      灣高等法院被告前案紀錄表一份附卷可憑，復於前揭強制
      戒治執行完畢後五年內，再犯本件施用第一級毒品海洛因
      之事實，堪以認定。
（三）綜上卷附之各項文書、扣案證物等補強證據已足資擔保被
      告於本院調查、審理中所為之上開任意性自白之真實性，
      依刑事訴訟法第一百五十六條第一項、第二項之規定，自
      得據被告前開任意性自白及各該補強證據相互利用，認本
      件事證明確，被告犯行洵堪認定，應予依法論科。
二、按海洛因屬於毒品危害防制條例第二條第二項第一款所規定
    之第一級毒品，核被告施用海洛因之行為，係犯毒品危害防
    制條例第十條第一項之施用第一級毒品罪。其施用前後持有
    毒品之低度行為，應為施用毒品之高度行為所吸收，不另論
    罪。又被告前因施用毒品案件，經本院於九十一年十一月二
    十九日以九十一年度簡字第三四九號刑事簡易判決判處有期
    徒刑四月，如易科罰金以銀元三百元折算一日，於九十二年
    四月十八日經本院以九十二年度簡上字第一五號刑事判決駁
    回上訴而確定，並於九十三年三月二十七日縮刑期滿執行完
    畢。復因施用毒品等案件，先後經本院於九十三年十二月十
    三日以九十三年度訴字第一九八一號刑事判決，判處有期徒
    刑八月，於九十四年二月二十五日經臺灣高等法院以九十四
    年上訴字第二八一號刑事判決駁回上訴，嗣於九十四年三月
    二十五日判決確定；於九十四年五月二十日以九十四年簡字
    第二二二八號刑事簡易判決判處有期徒刑五月，如易科罰金
    以銀元三百元折算一日，並於九十四年六月十日判決確定，
    上開二罪嗣經定其應執行刑為有期徒刑十一月，於九十五年
    三月三十一日縮刑期滿執行完畢，有有臺灣高等法院被告前
    案紀錄表一份在卷可憑，其受有期徒刑之執行完畢後，五年
    以內故意再犯本件有期徒刑以上之罪，為累犯，應依刑法第
    四十七條第一項之規定加重其刑。又被告於其犯罪未發覺前
    ，向臺北市政府警察局北投分局警員自承犯罪之事實，並為
    願受裁判之表示，此據被告於本院審理時供明在卷，核與警
    詢筆錄之記載情形相符，爰依刑法第六十二條前段自首之規
    定減輕其刑，並先加後減。本院審酌被告施用毒品，足以戕
    害其身心，滋生其他犯罪，惡化治安，嚴重損及公益，且被
    告前曾犯施用毒品罪，業經強制戒治及刑事判刑，仍未戒斷
    其施用毒品之惡習，竟再為本件施用毒品犯行，顯見其不思
    悔改，及其犯後坦承犯行，而其施用毒品行為於本質上係屬
    自我戕害行為，反社會性之程度應屬較低，及其犯後坦承犯
    行態度尚稱良好等一切情狀，量處如主文所示之刑，以資懲
    儆。又被告前揭犯罪時間在九十六年四月二十四日以前，合
    於減刑條件，應依中華民國九十六年罪犯減刑條例第二條第
    一項第三款，減其刑期二分之一，並諭知如易科罰金之折算
    標準。
據上論斷，應依刑事訴訟法第二百七十三條之一第一項、第二百
九十九條第一項前段，毒品危害防制條例第十條第一項、第二十
三條第二項，刑法第十一條前段、第四十七條第一項、第六十二
條前段、第四十一條第一項前段，中華民國九十六年罪犯減刑條
例第二條第一項第三款、第七條、第九條，判決如主文。
本案經檢察官沈志成到庭執行職務。
中　　華　　民　　國　　96　　年　　7　　月　　27　　日
                  刑事第十五庭  審判長法　官  陳鴻清
                                      法  官  朱嘉川
                                      法  官  劉安榕
上列正本證明與原本無異。
如不服本判決，應於判決送達後十日內向本院提出上訴狀（應附
繕本），上訴於臺灣高等法院。
                                      書記官  楊馥如
中　　華　　民　　國　　96　　年　　7 　　月　　30　　日
附錄本案論罪科刑法條全文：
毒品危害防制條例第10條
施用第一級毒品者，處六月以上五年以下有期徒刑。
施用第二級毒品者，處三年以下有期徒刑。
